臺灣花蓮地方法院民事裁定  
111年度補字第259號
原      告  中華開發資產管理股份有限公司

法定代理人  顏志堅  



上列原告與被告林茂榮等人間確認抵押權債權不存在等事件，本
院裁定如下：
    主  文
原告應於收受本裁定送達後10日內補繳第一審裁判費新臺幣66,3
40元，逾期不補，即駁回其訴。　　
    理  由
一、按因債權之擔保涉訟，以所擔保之債權額為準；如供擔保之
    物其價額少於債權額時，以該物之價額為準；以一訴主張數
    項標的者，其價額合併計算之，民事訴訟法第77條之6、第7
    7條之2第1項前段定有明文。而債權人代位債務人對於第三
    債務人起訴，代位權僅為債權人對於債務人與第三債務人間
    之權利義務關係，非構成訴訟標的之事項。計算其訴訟標的
    價額，應就債務人與第三債務人間之權利義務關係定之（最
    高法院93年度台抗字第696號裁定意旨）。
二、查本件原告主張附表所示土地（合稱系爭土地）為被告林茂
    榮所有，起訴聲明第1、2項請求確認附表編號1、2所示土地
    於民國（下同）87年11月10日與被告羅永欽設定抵押權擔保
    債權總金額新台幣（下同）5,000,000元不存在，被告應塗
    銷該抵押權。第3、4項請求確認附表編號3所示土地於81年1
    0月3日與被告陳義隆、謝梅桂、劉梅玉設定抵押權擔保債權
    總金額6,000,000元不存在，被告應塗銷該抵押權。第5、6
    項請求確認附表編號3所示土地於94年5月6日與被告林長興
    設定抵押權擔保債權總金額6,000,000元不存在，被告應塗
    銷該抵押權。第7、8項請求確認附表編號3所示土地於95年1
    0月20日與被告林春能設定抵押權擔保債權總金額6,000,000
    元不存在，被告應塗銷該抵押權。第9、10項請求確認附表
    編號3所示土地於110年9月16日與被告曾錦皇、曾朝國設定
    抵押權擔保債權總金額3,000,000元不存在，被告應塗銷該
    抵押權。依抵押權所設定之擔保債權額為14,000,000元（計
    算式：5,000,000元+6,000,000元+3,000,000元=14,000,000
    元），而系爭土地經不動產鑑價後核定拍賣價額為6,594,53
    9元，供擔保之物其價額少於債權額，故以系爭土地價額核
    定為本件訴訟標的價額，應徵第一審裁判費66,340元。茲依
    民事訴訟法第249條第1項但書之規定，裁定如主文。
中　　華　　民　　國　　111 　年　　11　　月　　3　　日
                  民事第一庭  法　官　陳雅敏
以上正本係照原本作成。
如不服本裁定關於核定訴訟標的價額部分，應於送達後10日內向
本院提出抗告狀，並繳納抗告費新臺幣1,000元；其餘關於命補
繳裁判費部分，不得抗告。
中　　華　　民　　國　　111 　年　　11　　月　　3　　日
                    　　      書記官　胡旭玫
附表
編號 土地坐落 1 花蓮縣○○鄉○○段000地號 2 花蓮縣○○鄉○○段000地號 3 花蓮縣○○鄉○○段000地號